臺灣基隆地方法院基隆簡易庭民事判決
110年度基保險簡字第2號
原      告  泰安產物保險股份有限公司

法定代理人  李松季  
訴訟代理人  吳振頤  
            陳柏諺  
被      告  邱春水  


上列當事人間侵權行為損害賠償事件，本院於民國110年11月17
日辯論終結，判決如下：
    主      文
被告應給付原告新臺幣玖拾壹萬壹仟壹佰壹拾貳元，及自民國一
百一十年十一月三日起至清償日止，按週年利率百分之五計算之
利息。
訴訟費用新臺幣壹萬零貳拾元由被告負擔。
本判決得假執行。但被告如以新臺幣玖拾壹萬壹仟壹佰壹拾貳元
為原告預供擔保，得免為假執行。
    事實及理由
一、被告經本院合法通知，未於言詞辯論期日到場，核無民事訴
    訟法第386條所列各款情形，爰依同法第436條第2項、第385
    條第1項前段規定，准原告之聲請，由其一造辯論而為判決
    。
二、原告主張：
    被告於民國109年5月11日上午1時43分左右，駕駛BFP-3801
    號自用小客車（即原1410-Q3號自用小客車；下稱系爭車輛
    ）從事犯罪行為，途經臺北市士林區百齡橋之時，不慎肇事
    而使訴外人吳佩玲、賴志杰、賴榮宏、賴志嘉、金筠軒（下
    稱吳佩玲等5人）受有身體傷害，經原告依強制汽車責任保
    險法第25條第1項、第27條第1項之規定，理賠吳佩玲等5人
    新臺幣（下同）911,112元；然而，被告乃強制汽車責任保
    險法第9條之被保險人，因從事犯罪行為致人受傷，是依強
    制汽車責任保險法第29條第1項第4款以及侵權行為之法律關
    係，原告應可於上開保險給付之範圍以內，代位吳佩玲等5
    人請求被告賠償其所受損害，為此，爰提起本件損害賠償之
    訴，並聲明：被告應給付原告911,112元，及自起訴狀繕本
    送達之翌日起至清償日止，按週年利率5%計算之利息。
三、被告答辯：
　　被告經本院合法通知，未於言詞辯論期日到場，亦未提出書
    狀為任何聲明及陳述。
四、本院判斷：
  ㈠被告向訴外人蕭嵐心借用系爭車輛藏放「第一級毒品海洛因
    、第二級毒品甲基安非他命、第三級毒品氟硝西泮以及內含
    甲基安非他命殘渣之吸食器」等物（以下統稱為系爭違禁物
    ），繼而於109年5月11日上午1時43分左右，駕駛裝載系爭
    違禁物之系爭車輛，未注意交通標誌、標示與標線，旋沿臺
    北市士林區承德路引道逆向駛入百齡橋上，以致撞及百齡橋
    往士林第4支燈桿處之水泥分隔島，從而失控再與訴外人吳
    佩玲駕駛之BFV-0030號車輛（搭載訴外人賴志杰、賴榮宏、
    賴志嘉、金筠軒）發生碰撞，導致吳佩玲受有左膝、左前臂
    擦挫傷、右膝、右小腿鈍挫傷、右小腿瘀傷、頭部鈍挫傷併
    頸椎拉扭傷等身體傷害；賴榮宏受有中央脊髓症侯群、左側
    第三及第四根肋骨骨折等身體傷害；賴志嘉受有右足擦挫傷
    、左小腿擦挫傷、臉部擦挫傷等身體傷害；賴志杰受有雙膝
    擦挫傷、雙踝擦挫傷、右小腿擦挫傷等身體傷害；金筠軒受
    有頸椎鈍挫傷、左胸壁及右膝鈍挫傷、下排門齒斷裂之身體
    傷害等事實，業據原告提出臺北市政府警察局道路交通事故
    當事人登記聯單、榮元外科診所診斷證明書、新光吳火獅紀
    念醫院診斷證明書、崇生中醫診所診斷證明書等件為憑，並
    經本院職權向臺北市政府警察局士林分局函調事故資料確認
    屬實，有臺北市政府警察局士林分局110年10月19日北市警
    士分交字第1103041505號函暨道路交通事故現場圖、道路交
    通事故補充資料、道路交通事故談話紀錄表、道路交通事故
    調查報告表㈠㈡、員警蒐證照片，以及臺灣士林地方法院110
    年度審交簡字第39號刑事簡易判決（網路版）在卷足考，兼
    之被告經本院合法通知，既未到庭爭執，亦未提出書狀表明
    證據或有利於己之答辯以供審酌，是依上開證據調查結果，
    本院自堪信「被告駕駛裝載系爭違禁物之系爭車輛，未注意
    交通標誌、標示與標線，旋沿臺北市士林區承德路引道逆向
    駛入百齡橋上」，即為上揭交通事故之肇事原因。
  ㈡按「駕駛人駕駛汽車，…應遵守道路交通標誌、標線、號誌之
    指示…」道路交通安全規則第90條第1項訂有明文；又上開規
    定旨在保障公眾行車之安全，核屬保護他人之法律，倘有違
    反，即應推定為有過失（民法第184條第2項規定參照）。查
    被告駕駛裝載系爭違禁物之系爭車輛，疏未注意交通標誌、
    標示與標線，旋沿臺北市士林區承德路引道逆向駛入百齡橋
    上，終至釀禍而使吳佩玲等5人受有身體傷害，則被告自係
    明確違反道路交通安全規則之相關規定，其有過失甚明。第
    按因故意或過失，不法侵害他人之權利者，負損害賠償責任
    ；汽車、機車或其他非依軌道行駛之動力車輛，在使用中加
    損害於他人者，駕駛人應賠償因此所生之損害，民法第184
    條第1項前段、第191條之2前段規定甚明。本件被告於旨揭
    時、地，既違反上開交通法規，以致無從避免系爭事故之發
    生，則被告之過失行為與吳佩玲等5人受傷之結果，自有相
    當因果關係存在。準此，被告自應依法對吳佩玲等5人負損
    害賠償責任。
  ㈢原告主張系爭車輛乃原告承保之被保險汽車，被告則係強制
    汽車責任保險法第9條之被保險人，為此，原告已依強制汽
    車責任保險法之規定，就系爭事故理賠吳佩玲等5人911,112
    元（含賴志杰16,359元、賴志嘉20,215元、金筠軒8,120元
    、吳佩玲51,575元、賴榮宏814,843元）等情，業據原告提
    出與其主張相符之泰安產物保險股份有限公司理賠計算書、
    強制險醫療給付費用彙整表等件為憑，經核無訛。按強制汽
    車責任保險法第29條第1項第4款則規定：「被保險人有下列
    情事之一，致被保險汽車發生汽車交通事故者，保險人仍應
    依本法規定負保險給付之責。但得在給付金額範圍內，代位
    行使請求權人對被保險人之請求權：……從事犯罪行為或逃
    避合法拘捕。」承前所述，被告駕駛裝載系爭違禁物之系爭
    車輛（被告持有毒品），疏未注意交通標誌、標示與標線，
    旋沿臺北市士林區承德路引道逆向駛入百齡橋上，以致釀禍
    而應就吳佩玲等5人負損害賠償之責；因被告持有毒品乃國
    家設有刑事處罰之犯罪行為（毒品危害防制條例參看），故
    原告即系爭車輛之強制汽車責任保險人，理賠給付吳佩玲等
    5人911,112元以後，自得依上開規定，於其給付金額之範圍
    內，代位行使被害人即請求權人吳佩玲等5人對於被告之侵
    權行為損害賠償請求權。
五、從而，原告基於侵權行為以及強制汽車責任保險法第29條第
    1項第4款之規定，請求被告給付911,112元，及自起訴狀繕
    本送達之翌日即110年11月3日起至清償日止，按週年利率5%
    計算之利息，為有理由，應予准許。
六、本件第一審裁判費為10,020元，此外別無其他費用支出，是
    本件訴訟費用確定為10,020元。爰依職權確定前開訴訟費用
    由敗訴之被告負擔。
七、本件係民事訴訟法第427條第2項第11款之財產權訴訟事件，
    本判決第一項則係本院適用簡易程序所為被告敗訴之判決，
    依同法第389條第1項第3款規定，應依職權宣告假執行，併
    依同法第436條第2項準用同法第392條第2項規定，酌情宣告
    被告預供相當之擔保金額後，得免為假執行。
中　　華　　民　　國　　110 　年　　11　　月　　17　　日
                  基隆簡易庭法  官   王慧惠
以上正本係照原本作成。　　　　　　　　　   
對於本件判決如有不服，應於收受送達後20日內向本院提出上訴
書狀，上訴於本院合議庭，並按他造當事人之人數附具繕本。
當事人之上訴，非以判決違背法令為理由不得為之，上訴狀應記
載上訴理由，表明下列各款事項：
㈠原判決所違背之法令及其具體內容。
㈡依訴訟資料可認為原判決有違背法令之具體事實。
如委任律師提起上訴者，應一併繳納上訴審裁判費。　　　　
中　　華　　民　　國　　110 　年　　11　　月　　17　　日
                            書記官   姚安儒